# 单边分红有没有什么约束

提问人：laurazj 时间：2020-11-13 14:33:07
某公司有 2 个股东，对其中一个股东分红，另外一个不分，这样可以吗？还是双边同意就可以了，有什么注意点呢？

回答人：chenyiwei
有限责任公司可以在公司章程中约定分红方式，或者由股东会决议确定分红方式。因此仅向一个股东分红在法律上并不违法。但在会计处理上要搞清楚该单边分红的原因和背景，确定其经济实质，确保作出恰当的会计处理。